臺灣高雄地方法院高雄簡易庭裁定　　　 111年度雄秩字第47號
移送機關　　高雄市政府警察局前鎮分局
被移送人　　洪紹航　



上列被移送人違反社會秩序維護法案件，經移送機關於民國111
年2 月10日高市警前分偵字第11170256400 號移送書移送審理，
本院裁定如下：
    主      文
被移送人洪紹航無正當理由攜帶具有殺傷力之器械，處罰鍰新臺
幣參仟元。
    事實及理由
一、移送意旨略以：被移送人於民國111 年1 月13日4 時3 分許
    ，在高雄市○鎮區○○街0 號心灣LRT 大樓，手持菜刀1 把
    搭乘大樓電梯，因認被移送人涉有違反社會秩序維護法第63
    條第1 項第1 款之規定，爰移請裁處等語。
二、按無正當理由攜帶具有殺傷力之器械、化學製劑或其他危險
    物品者，處3 日以下拘留或新臺幣3 萬元以下罰鍰，社會秩
    序維護法第63條第1 項第1 款定有明文。本條款之構成要件
    ，須行為人客觀上有攜帶具有殺傷力之器械、化學製劑或其
    他危險物品之行為，且該攜帶係無正當理由，因而有危害於
    社會安全之情形，始足當之。亦即，就行為人客觀上攜帶具
    有殺傷力器械之行為，依其攜帶行為之目的，考量行為人攜
    帶當時時間、地點、身分、舉止等因素，據以認定其是否已
    構成本條款之行為。
三、經查，被移送人於警詢時陳稱：我當天喝酒了，什麼都不記
    得了，監視器影片中的人是我，是我家的菜刀等語（見本院
    卷第7 至12頁），業已承認有持菜刀搭乘大樓電梯之行為，
    核與案外人即大樓保全員張皓鈞、大樓副主委孫士程於警詢
    時之陳述相符（見本院第13至16頁），並有監視器畫面翻拍
    照片附卷可稽（見本院卷第17頁）。而觀之監視器畫面翻拍
    照片，該菜刀為金屬製品，質地堅硬，刀鋒銳利，如持之朝
    人揮砍，足以對人體造成相當之傷害，核屬具有殺傷力之器
    械無訛。被移送人雖辯稱：伊喝醉了，什麼都不記得了等語
    （見本院卷第9 頁），然該大樓電梯乃不特定人得以出入經
    過之公共場所，被移送人手持菜刀搭乘電梯，足以對該大樓
    住戶之生命安全及社會安寧產生危害之虞。復參張皓鈞陳稱
    ：從監視器看他（即被移送人）在電梯裡一段時間，但是好
    像發現電梯沒有動，於是他先用拳頭敲電梯門，之後用手扳
    電梯門，發現他手持1 把菜刀等語；孫士程陳稱：我們大樓
    住戶總共236 戶，當時因為沒有住戶跟他搭乘同一部電梯，
    否則後果難以想像等語（見本院卷第13至16頁），顯見被移
    送人當時因飲酒無法控制自身行為，又手持刀械，對社會大
    眾之生命安全自生危害，是被移送人所辯非合理化其行為之
    正當事由。核被移送人所為係屬違反社會秩序維護法第63條
    第1 項第1 款規定之違序行為。爰審酌被移送人所為影響公
    共秩序之程度，及行為後之態度、行為之動機、手段及過程
    等一切情狀，裁處如主文所示之罰鍰。至被移送人所持菜刀
    1 把，雖係供違反本法行為所用之物，惟並未扣案，且無證
    據證明仍屬存在，爰不諭知沒入。
四、依社會秩序維護法第45條第1 項、第63條第1 項第1 款，裁
    定如主文。
中    華    民    國   111    年    2     月    18    日
                  高雄簡易庭   法  官  陳安信
以上正本係照原本作成。
不服本裁定者，得於裁定書送達之翌日起五日內，以書狀敘明理
由，經本庭提起抗告。
中    華    民    國   111    年    2     月    18    日
                               書記官  蔡妮君